# 收到与在建工程有关的补助

提问人：q727446006 时间：2017-12-02 14:05:46
新准则的话，不完全可以吗？ 第八条 与资产相关的政府补助，应当冲减相关资产的账面价值或确认为递延收益。与资产相关的政府补助确认为递延收益的，应当在相关资产使用寿命内按照合理、系统的方法分期计入损益。按照名义金额计量的政府补助，直接计入当期损益。

回答人：chenyiwei
即使在新准则下已经允许净额法核算，也建议建设期间暂挂递延收益，完工转固时冲减固定资产原价。直接冲减在建工程可能导致在建工程成本不完整。